臺灣臺北地方法院民事裁定
111年度家調裁字第73號
聲  請  人
即  原  告  李順昶  

訴訟代理人  姜怡如律師（財團法人法律扶助基金會）
相  對  人
即  被  告  李茂廷  
上列當事人間確認親子關係不存在事件，本院裁定如下：
    主      文
確認聲請人與相對人間之親子關係不存在。
程序費用新臺幣參仟元由相對人負擔。
    理      由
壹、程序事項
　　按當事人就不得處分之事項，其解決事件之意思已甚接近或
    對於原因事實之有無不爭執者，得合意聲請法院為裁定，家
    事事件法第33條定有明文。經查，聲請人即原告李順昶依家
    事事件法第67條第1 項提起確認親子關係不存在之訴，為不
    得處分之事項，然兩造對於原因事實之有無不爭執，合意聲
    請本院為裁定，核無不合，應予准許。
貳、實體事項
一、聲請人主張：緣相對人即被告李茂廷於民國00年00月00日出
    生，聲請人於73年1月22日與第三人即相對人之母黃麗玉結
    婚，於73年2月8日認領相對人。然兩造間無血統上之親子關
    係。為此，爰依家事事件法第67條第1 項提起確認親子關係
    不存在之訴等語。並聲明如主文所示。
二、相對人則以：同意聲請人主張之事實等語。
三、按稱直系血親者，謂己身所從出或從己身所出之血親，民法
    第967條第1 項定有明文。因認領而發生婚生子女之效力，
    須被認領人與認領人間具有真實之血緣關係，否則其認領為
    無效，此時利害關係人均得提起認領無效之訴。又由第三人
    提起認領無效之訴者，如認領當事人之一方死亡時，僅以其
    他一方為被告即為已足（法院組織法第57條之1第2項修正施
    行前選編之最高法院86年台上字第1908號民事判例）。
四、經查，聲請人主張之事實，業據相對人所不爭執，復有臺北
    ○○○○○○○○○111年10月6日函暨認領登記資料、法務部調查局1
    11年11月28日函暨鑑定書為憑，法務部調查局鑑定結果認為
    相對人之各項DNA STR型別經比對計有D3S1358、vWA等8 項
    型別與聲請人之相對應型別均矛盾，不符合一親等血緣關係
    遺傳法則等情，有上開鑑定書在卷，足徵兩造間確無血統上
    之親子關係。從而，聲請人依家事事件法第67條第1 項提起
    確認親子關係不存在之訴等語，為有理由，應予准許。
五、綜上所述，兩造確無血統上之親子關係。從而，聲請人依家
    事事件法第67條第1 項提起確認親子關係不存在之訴等語，
    為有理由，應予准許。
六、本件事證已臻明確，兩造其餘之攻擊防禦方法及所提證據，
    於判決結果不生影響，爰不一一論列，併此敘明。
七、依家事事件法第33條第1 項、第97條，非訟事件法第21條第
    2 項，民事訴訟法第78條，裁定如主文。
中　　華　　民　　國　　111 　年　　12　　月　　14　　日
                    家事法庭  法  官  温宗玲
以上正本係照原本作成。
如不服本裁定，應於送達後10日內，向本院提出抗告狀並表明抗
告理由（須附繕本，並繳納抗告費新臺幣1,000 元）。
中　　華　　民　　國　　111 　年　　12　　月　　14　　日
                              書記官　簡如